【裁判字號】    94,上訴,1955
【裁判日期】    950428
【裁判案由】    違反毒品危害防制條例
【裁判全文】
臺灣高等法院高雄分院刑事判決        94年度上訴字第1955號
上  訴  人  臺灣屏東地方法院檢察署檢察官
上  訴  人
即  被  告  甲○○
                    現另案於臺灣高雄第二監獄執行中
選任辯護人  柳聰賢律師
上  訴  人
即  被  告  乙○○
                    現另案於臺灣屏東看守所附設勒戒處所執
上  一  人
選任辯護人  葉武侯 律師
上列上訴人因被告違反毒品危害防制條例案件，不服臺灣屏東地
方法院94年度訴字第889 號中華民國94年11月29日第一審判決（
起訴案號：臺灣屏東地方法院檢察署94年度偵字第3568號），提
起上訴，本院判決如下：
    主  文
原判決撤銷。
甲○○共同製造第二級毒品未遂，處有期徒刑伍年陸月，扣案如
附表所示之物均沒收。
乙○○共同製造第二級毒品未遂，累犯，處有期徒刑伍年陸月，
扣案如附表所示之物均沒收。
    事  實
一、乙○○前於民國91年間因違反槍砲彈藥刀械管制條例案件，
    經臺灣屏東地方法院判處有期徒刑1 年2 月，併科罰金新臺
    幣（以下同）5 萬元確定，於92年3 月20日入監執行，至93
    年3 月23日縮刑期滿執行完畢（翌日出監）。
二、甲○○與乙○○、年籍姓名不詳年約30多歲綽號「大胖」之
    男子均為朋友關係，乙○○則因甲○○介紹而認識「大胖」
    。甲○○、乙○○均明知甲基安非他命為第二級毒品，不得
    非法製造、持有，竟與「大胖」共同基於製造第甲基安非他
    命之犯意聯絡，「大胖」於94年6 月底某日與甲○○連絡後
    ，由甲○○帶往乙○○位在屏東縣九如鄉○○村○○路325
    號住處，「大胖」將製造甲基安非他命以「試藥」一詞代之
    ，向甲○○、乙○○表示「試藥」需要場地及協助，其並會
    負責提供「試藥」之技術、原料及器具等，此時，甲○○、
    乙○○已可合理懷疑「大胖」非為藥品製造商，「大胖」所
    稱之「試藥」，可能係製造違禁物或不法物品之違法行為，
    仍應允之，並聽從「大胖」之指揮，由甲○○負責購買所需
    之部分器具及協助「試藥」，乙○○則負責提供「試藥」所
    需場地及搬運原料、器具等工作；後甲○○乃由乙○○陪同
    ，購置「試藥」所需之氫氣筒（瓶）、冰箱等設備，乙○○
    則提供與上開平和路325 號住處相連之倉庫（以下簡稱倉庫
    ），及向不知情之友人商借位在屏東縣鹽埔鄉○○村○○路
    1 之15號工寮（以下簡稱工寮），供為「試藥」場地。其後
    ，「大胖」乃先將製造甲基安非他命之原料、工具載往上開
    倉庫暫放，再與甲○○、乙○○將之載往上開工寮放置，而
    於94年6 月底某日，在上開工寮，由「大胖」著手將鹽酸等
    物加入麻黃素內，進行製造甲基安非他命之行為，並將其所
    謂「試藥」即是製造甲基安非他命之實情告知甲○○、乙○
    ○，然甲○○、乙○○仍在旁依「大胖」指示，負責搬運製
    造甲基安非他命之原料及器具，甲○○並另依「大胖」指示
    ，將鹽酸加入攪拌桶內，而共同製造甲基安非他命，其後乃
    取得製造甲基安非他命製程之中間產物─含氯麻黃之黃色
    液體（以2 只綠色塑膠盤盛裝）；「大胖」為使該黃色液體
    產生結晶，乃再與甲○○、乙○○即將該黃色液體及製造甲
    基安非他命之原料、器具（其中攪拌棒1 支、氫氣瓶1 瓶則
    遺留在上開工寮），載回上開倉庫藏放，並將上開黃色液體
    放入甲○○、乙○○所購買之冰箱內，以待其結晶，惟因「
    大胖」之氫化、純化結晶技術未臻成熟，尚未完成將氯麻黃
    氫化、純化取得可供施用之高純度甲基安非他命結晶，而
    未能製造甲基安非他命完成，僅製造出上開未含有甲基安非
    他命成分之氯麻黃之黃色液體。嗣經高雄市政府警察局楠
    梓分局員警持臺灣屏東地方法院核發之搜索票，於94年7 月
    24日下午9 時至12時許間，搜索上開倉庫，扣得「大胖」所
    有如附表編號1 所示製造甲基安非他命製程之中間產物─黃
    色氯麻黃（驗後淨重2,645 公克），及「大胖」所有如附
    表編號2 至29所示供製造甲基安非他命用原料、器具，再於
    同日下午10時至11時許間，搜索上開工寮，再扣得「大胖」
    所有如附表編號30、31所示供製造甲基安非他命用器具。
三、案經高雄市政府警察局楠梓分局報告臺灣屏東地方法院檢察
    署檢察官偵查起訴。
    理  由
一、程序方面─
  (一)上訴人即被告甲○○、乙○○（以下簡稱被告甲○○、被告
    乙○○）雖於原審均就共犯於警詢、偵訊之陳述，以屬審判
    外之陳述、偵訊未具結為由，爭執該等陳述之證據能力。惟
    其等與選任辯護人於本院均未再就此為爭執（見本院卷第11
    9 頁）；且被告甲○○、乙○○於原審均以證人身分具結作
    證，並接受交互詰問，對其等詰問、對質之權利並未剝奪，
    復已予其等辯明警詢、偵訊陳述內容之機會；又被告甲○○
    、乙○○於偵訊均係以被告身分應訊，本即非屬證人，檢察
    官未命其等具結，自無不合；再者，被告甲○○、乙○○於
    原審、本院從未為其等警詢、偵訊陳述有違反其等意志之抗
    辯，亦無證據可認其等警詢、偵訊陳述作成之情況，有何不
    適當之情形。是本院認依刑事訴訟法第159 條之5 第2 項規
    定，被告甲○○、乙○○於警詢、偵訊陳述，均具證據能力
    （至於證明力強弱，則屬另一問題）。
  (二)被告甲○○、乙○○及選任辯護人均爭執秘密證人Q0706 號
    於警詢陳述之證據能力。本院審酌秘密證人Q0706 號未曾於
    偵訊或原審到庭具結作證，予被告甲○○、乙○○有詰問、
    對質之機會，且亦無相關年籍資料可供本院參酌，檢察官亦
    未聲請傳訊。是應認秘密證人Q0706 號於警詢之陳述無證據
    能力。
二、認定犯罪事實所憑證據及理由─
  (一)被告甲○○固於本院準備程序自承：「原審判決所認定的犯
    罪事實伊承認」等語（見本院卷第51頁），惟仍辯稱：「伊
    只是在旁邊幫忙，過程都是『大胖』在弄」等語（見本院卷
    第111 、120 頁）；被告乙○○固坦承提供與其住處屏東縣
    九如鄉○○村○○路325 號相連之倉庫、向友人商借位在屏
    東縣鹽埔鄉○○村○○路1 之15號工寮供「大胖」為場地使
    用，並曾陪同之被告甲○○購買氫氣筒（瓶）、冰箱等設備
    ，及搬運原料、器具，惟矢口否認有製造甲基安非他命犯行
    ，辯稱：「伊不知道是要製造甲基安非他命，是後來變成水
    的時候，伊問『大胖』才知道是甲基安非他命，伊並要『大
    胖』把水拿回去，伊並沒有參與製造過程」云云。選任辯護
    人葉武侯律師則辯護稱：「依製造甲基安非他命流程，氯麻
    黃是第一階段氫化製程之產物，經過第二階段放入冰箱冷
    凍將會產生結晶之甲基安非他命半成品；惟本件從黃色液體
    完成後，放入冰箱結晶至被查獲，已約有一個月時間，仍無
    結晶，應屬法理上不能未遂情形，應依刑法第26條規定減輕
    或免除其刑」等語。
  (二)經查：
  1.扣案如附表編號1 所示黃色液體經送內政部警政署刑事警察
    局鑑驗，檢出有氯麻黃（Chloroephedrine）成 分（驗後
    淨重2,645 公克，塑膠盆總重587 公克），惟未檢出甲基安
    非他命成分，有該局94年9 月2 日刑鑑字第0940121210號鑑
    定書1 份在卷可按（見94偵3568號卷第78、79頁）；且「甲
    基安非他命非天然存在之物質，係經由人工合成，屬有機化
    學合成領域，其合成過程步驟之設計，因人而異，從原料之
    選擇至器具之使用、藥品之添加，均因方法之不同而有差別
    ；由文獻記載中可由麻黃為原料製成甲基安非他命，製程
    中可產生氯麻黃之中間產物」，亦有內政部警政署刑事警
    察局94年9 月20日刑鑑字第0940138814號函1 份及所附文獻
    資料在卷可憑（見原審卷144 至148 頁）；復經鑑定證人林
    育青於原審證稱：「伊從事毒品鑑定工作有5 年，去年（93
    年）伊接了三、四百件鑑定案件；甲基安非他的製造流程相
    當多，有二、三十種，它的前驅原料是麻黃，與麻黃素是
    同一個東西；其中一種流程是，第一階段是『氯化』，加入
    二氯亞硫醯或鹽酸，產生氯麻黃，第二階段是『氫化』，
    是將氫氣加壓至40PSI ，得出液態的甲基安非他命，第三階
    段是『純化』，加入氯化氫磷酸或硝酸，就得出結晶鹽；氯
    麻黃算是從麻黃素作成甲基安非他命的中間產物」等語明
    確（見原審卷第94、95頁）。足認本件扣案案如附表編號1
    所示氯麻黃黃色液體，確為製造甲基安非他命製程中所產
    生之中間產物無疑。
  2.被告甲○○於「大胖」製造甲基安非他命過程中，曾引介「
    大胖」與被告乙○○識，藉以取得製造之場地，並曾依「大
    胖」指示與被告乙○○一同前往購買氫氣筒（瓶）、冰箱等
    設備，復於「大胖」製造過程中，依「大胖」指示將鹽酸倒
    入攪拌桶內等情，業據被告甲○○於警詢、偵訊、原審分別
    陳（證）稱：「『大胖』男子年紀約30至33歲間，他是於94
    年6 月底某日傍晚，在九如路下交流道打電話給伊，約伊在
    交流道見面，見面後，伊就帶『大胖』到乙○○家，說要試
    藥，伊以為他要製造K 他命，隔天『大胖』將原料、器具載
    到乙○○家倉庫藏放，隔天又以乙○○的休旅車載去鹽埔鄉
    ○○路1 之15號工寮內，再隔天中午，伊與乙○○、『大胖
    』3 人進入工寮，由『大胖』製造安毒，過程中『大胖』有
    指揮伊與乙○○搬運化學原料及器具，配合他製造；開始製
    造時，『大胖』有叫伊拿1 桶鹽酸倒入黃色攪拌桶內，因為
    和裡面的麻黃素起化學作用，所以伊的身體及手臂就開始紅
    腫、搔癢，當天下午再以乙○○的休旅車載回倉庫，將液體
    放入冰箱冷藏結晶，工寮現場則遺留氣瓶、攪拌棒；隔天『
    大胖』打電話問伊是否有結晶，伊說沒有；冰箱及氫氣桶（
    瓶）是伊與乙○○去買的」（見警卷第16頁，94偵3568號卷
    第30至32頁）、「伊自今年（94年）6 月底開始製造甲基安
    非他命，原料及化學藥劑麻黃素是『大胖』帶來的，冰箱及
    氫氣桶是伊與乙○○去買的；伊等是在鹽埔鄉○○路1 之15
    號製造，大部分是『大胖』在製造，伊和乙○○在旁邊搬東
    西幫忙，製造的半成品，伊等運到乙○○的住處，放入冰箱
    入結晶；伊開始製造時才知道是在作甲基安非他命，因為伊
    與乙○○在製造時有問『大胖』，這到底是什麼東西，伊本
    來以為是製造K 他命，『大胖』告訴伊及乙○○說是要製造
    甲基安非他命，伊等是在製造的地方就問了」（見94偵3568
    號卷第6 、7 頁）、「『大胖』是經伊介紹才認識乙○○，
    伊和乙○○負責搬運東西，氫氣桶是伊與乙○○去買的，『
    大胖』出錢，製造過程中『大胖』有叫伊將鹽酸倒入攪拌桶
    內，當時有產生刺激味，伊手臂並因此起紅疹；『大胖』從
    開始作到產生黃色液體，前後有二、二個鐘頭」（見原審卷
    第100 、101 頁）等語在卷，並經證人即被告乙○○於原審
    證稱：「甲○○和『大胖』來找伊說東西要放在伊的倉庫，
    還問伊說朋友有無寬闊的地方，伊說有，伊就帶他們去看；
    『大胖』將東西搬到伊的倉庫，又搬到伊朋友的工寮，再搬
    回伊倉庫，伊都有在場；冰箱是伊與甲○○去買的，製造過
    程都是『大胖』在作，後來伊與甲○○、『大胖』將東西搬
    回伊家，並將2 盤水放在伊倉庫的冰箱」等語明確（見原審
    卷第97至99頁）。足認被告甲○○於「大胖」委請幫忙之始
    ，即已懷疑「大胖」所稱之「試藥」，係要製造毒品，惟仍
    代之引介被告乙○○，因而尋得「試藥」場所，復為「試藥
    」之需，與被告乙○○一同前往購買氫氣筒（瓶）、冰箱等
    設備，並於「大胖」製造過程中，經「大胖」告知係要製造
    甲基安非他命，仍依「大胖」指示將鹽酸倒入攪拌桶內，並
    再搬運原料、器具、製造所得之黃色液體返回上開倉庫，將
    黃色液體放入冰箱等行為，對「大胖」製造甲基安非他命之
    意圖，顯然知情，且其行為，亦非僅單純協助「大胖」，實
    亦有實行製造甲基安非他命之行為至明，被告甲○○上開「
    伊只是幫助」之辯解，自屬避重就輕之詞，炯不可信。
  3.被告乙○○固辯稱係於如附表編號1 所示氯麻黃黃色液體
    產生後，「大胖」始告知所製造者為甲基安非他命云云。然
    查：
  依被告甲○○於偵訊中所陳：「伊開始製造時才知道是在作
    甲基安非他命，因為伊與乙○○在製造時有問『大胖』，這
    到底是什麼東西，伊本來以為是製造K 他命，『大胖』告訴
    伊及乙○○說是要製造甲基安非他命，伊等是在製造的地方
    就問了」等語（見94偵3568號卷第7 頁），衡諸一般人之好
    奇心，於從事某項自己不知或熟悉之事務，當會詢問共同從
    事之人該項事務之細節、目的，此為事理之常，則被告甲○
    ○上開陳述自屬符於事理而可信。至於被告乙○○於警詢、
    原審分別陳稱：「甲○○和『大胖』都沒有告訴伊是做什麼
    ，直到將2 個綠色塑膠盤放入冰箱時，伊才問他們2 人，他
    們才說是在試做（甲基）安非他命」（見警卷第5 頁）、「
    當時『大胖』在做什麼，伊與甲○○2 人都不知道，是做好
    要要放入冰箱，伊才問『大胖』，『大胖』才告訴伊是（甲
    基）安非他命」（見原審卷97頁背面）云云，顯屬與事理有
    違而不可信。
  被告乙○○於被告甲○○引介認識「大胖」後，提供與其上
    開平和路325 號住處相連之倉庫，並向友人商上開工寮供「
    大胖」使用，復曾陪同被告甲○○購買氫氣筒（瓶）、冰箱
    等設備，及搬運原料、器具，始終均全程參與等情，業據被
    告乙○○於於警詢、偵訊、原審分別陳（證）稱：「扣案的
    原料、器具都是『大胖』搬到伊家倉庫的，伊並沒有出資，
    冰箱、氫氣桶（瓶）是伊陪甲○○去買的，『大胖』說要找
    一個比較寬的地方，要用那些化學原料，伊和工寮主人是好
    朋友，就向伊朋友借；伊與『大胖』、甲○○在工寮內，有
    看到他們二人在攪拌化學原料，有出現白色煙霧，空氣充滿
    酸味，伊無法忍受那種氣味；經攪拌後，將黑色的水置入橘
    色塑膠桶內，再搖晃，經搖晃後就將暗黃色液體倒入2 個綠
    色塑膠為後，再置放在伊家倉庫冰箱」（見警卷第6 、7 頁
    ）、「倉庫內扣案的（甲基）安非他命半成品，是伊與『大
    胖』、甲○○一在永樂路工寮製造的，主要是『大胖』與甲
    ○○在做，伊不會做」（見94偵3568號卷第7 頁）、「『大
    胖』和甲○○說有東西要放在伊的倉庫，還問伊說朋友有沒
    有寬闊的地方，伊說有，就帶他們去看；扣案的東西是『大
    胖』搬過來伊家倉庫，然後又搬運到伊朋友工寮，再搬回伊
    的倉庫，做完後，多出2 盤東西，拿到伊家倉庫放進冰箱，
    整個過程伊都有在場；冰箱是伊與甲○○去買的」（見原審
    卷第97至99頁）等語在卷；復有證人即被告甲○○上開陳（
    證）稱：「過程中『大胖』有指揮伊與乙○○搬運化學原料
    及器具，配合他製造」、「冰箱及氫氣桶是伊與乙○○去買
    的；大部分是『大胖』在製造，伊和乙○○在旁邊搬東西幫
    忙，製造的半成品，伊等運到乙○○的住處，放入冰箱入結
    晶」「『大胖』是經伊介紹才認識乙○○，伊和乙○○負責
    搬運東西」等語。足認被告乙○○於「大胖」製造甲基安非
    他命過程中，確有提供場地、購置器具及搬運原料、器具等
    行為，並全程參與無疑。至於被告乙○○於原審陳稱：「當
    時伊3 人把東西搬下來，伊和甲○○在旁邊看、聊天，沒有
    參與，甲○○當時沒有被灼傷，現場也沒有刺鼻味」云云（
    見原審卷第97頁背面至99頁），惟此與其於警詢所陳已有不
    符，亦與被告甲○○上開陳（證）述有違，自難認被告乙○
    ○此部分供述為真。
  依被告甲○○上開所陳，「大胖」雖初始係以「試藥」為名
    ；惟被告乙○○與「大胖」並非熟識之友人，就「大胖」所
    稱「試藥」為何，及製藥為一專業並需經政府主管機關核准
    之行為，「大胖」何以能自行「試藥」，復需空闊之處所，
    氫氣桶（瓶）、壓力鋼瓶、過濾瓶等器具，及酢酸鈉、硫酸
    鋇等學原料，被告乙○○就此豈能無疑。則依上所述，應認
    被告乙○○於被告甲○○帶同「大胖」前來，請其協助時，
    已可合理懷疑「大胖」係欲從事製造違禁物、不法物品之違
    法行為無疑。
  按以自己共同犯罪之意思，參與實施犯罪構成要件以外之行
    為，或以自己共同犯罪之意思，事先同謀，而由其中一部分
    人實施犯罪之行為者，均為共同正犯（司法院大法官會議釋
    字第109 號解釋參照）。本件被告乙○○於被告甲○○帶同
    「大胖」前來請其協助之始，已可合理懷疑「大胖」係將從
    事製造違禁物、不法物品之違法行為，後於「大胖」製造甲
    基安非他命過程中，經「大胖」據實告知，雖其係參與製造
    第二級毒品甲基安非他命構成要件行為以外之行為，然依其
    客觀上積極從事購買器具，提供自己、甚至專程向他人借用
    場所之行為，復全程參與並提供協力之投入程度，顯非單純
    施予幫助之意，其主觀上應係以自己共同犯罪之意思，而參
    與該構成要件以外行為之實施，堪以認定。
  4.按刑法上之不能未遂，在行為人方面，其惡性之表現雖與普
    通未遂初無異致，但在客觀上有不能與可能發生結果（即有
    無危險）之分。如其行為在客觀事實上，以行為當時所存在
    之情況，一般人所得認識之事實，及行為人特別之認識，予
    以客觀評價，如有發生結果之可能性，則顯非出於行為人之
    嚴重無知下所為，當具危險性，係普通未遂而非不能未遂。
    本件扣案如附表編號1 所示氯麻黃，僅為製造甲基安非他
    命第一階段製程之中間產物，原須再進行其後如「氫化」、
    「純化」等階段始能製造完成，業如前述；且被告甲○○、
    乙○○及「大胖」為遂行其等製造甲基安非他命之計劃，既
    已專程購買氫氣桶（瓶）為工具，此業據被告甲○○、乙○
    ○供承在卷，且確有如附表編號22、31所示氫氣桶（瓶）扣
    案可稽，堪認其等事前計劃之流程，原已包括第二階段氫化
    程序之進行，自不因扣案如附表編號1 所示氯麻黃放入冰
    箱內尚未結晶，即為警查獲而中斷製程造，而認客觀上不能
    發生犯罪之結果且無危險，應屬於刑法26條所規範之不能未
    遂範疇，而應減輕或免除其刑。
  5.扣案如附表編號2 至31所示原料、器具，係「大胖」所有，
    並供製造甲基安非他命用，業據被告甲○○、乙○○供明在
    卷（見警卷第4 、5 、16、17頁），並經鑑定證人林育青亦
    於原審證稱：「氫化過程需要壓力鋼瓶、攪拌器，濾紙是供
    過濾用，冰箱是結晶用」等語明確（見原審卷第94頁）。
  (三)綜上所述，被告甲○○、乙○○上開辯解，或為避重就輕，
    或為卸刑責之詞，均不足採信。本件事證已明，被告甲○○
    、乙○○犯行均堪認定。
三、論罪及撤銷改判之理由─
  (一)按甲基安非他命為毒品危害防制條例第2 條第2 項第2 款規
    定之第二級毒品，被告甲○○、乙○○與「大胖」著手製造
    甲基安非他命之行為，尚未製得可供施用之高純度甲基安非
    他命結晶即為警查獲，核其等所為，均係犯毒品危害防制條
    例第4 條第6 項、第2 項之製造第二級毒品罪未遂罪，公訴
    人認係犯製造第二級毒品罪既遂罪，尚有未洽。被告甲○○
    、乙○○與「大胖」間，就上開犯行有犯意聯絡及行為分擔
    ，為共同正犯。被告甲○○、乙○○製造第二級毒品甲基安
    非他命尚屬未遂，依刑法第26條前段規定減輕其刑。又被告
    乙○○前於91年間因違反槍砲彈藥刀械管制條例案件，經臺
    灣屏東地方法院判處有期徒刑1 年2 月，併科罰金新臺幣5
    萬元確定，於92年3 月20日入監執行，至93年3 月23日縮刑
    期滿執行完畢（翌日出監），有臺灣高等法院被告前案紀錄
    表及臺灣屏東地方法院檢察署刑案資料查註紀錄表各1 份在
    卷可按，其受有期徒刑執行完畢，5 年內再犯本件有期徒刑
    以上之罪，為累犯，依刑法第47條規定加重其刑（無期徒刑
    部分不得加重），並先加後減。
  (二)原判決認被告甲○○、乙○○罪證明確，予以論科，固非無
    見。惟查：扣案如附表所示物品，均為共犯「大胖」所有
    ，業如前述，並為供製造甲基安非他命所用之物，應依特別
    規定毒品危害防制條例第19條第1 項宣告沒收，原判決依刑
    法第38條第1 項第2 款宣告沒收。被告甲○○、乙○○製
    造甲基安非他命，為將毒品由無變有之行為，可罰性遠較單
    純販賣毒品為重，而若甲基安非他命流入市面，將嚴重傷害
    國人健康，若未能製造成功或幸未流入市面，亦對國人健康
    、社會治安具有重大潛在性危害，量刑自不宜從輕，原判決
    於依未遂犯規定減輕被告甲○○、乙○○刑度後，僅均量處
    有期徒刑3 年10月（即從最低刑3 年6 月往上加4 個月），
    自與其等製造甲基安非他命行為之重大危害性不相當，量刑
    自屬過輕，均有違誤。被告甲○○以原判決量刑過重，被告
    乙○○否認犯罪，均提起上訴，自均無理由；檢察官以被告
    甲○○、乙○○之行為，嚴重影響社會治安，原判決量刑過
    輕，提起上訴，尚有理由；又原判決另有上開違誤之處，自
    應由本院將原判決撤銷改判。
四、科刑及沒收之理由─
  (一)爰審酌被告甲○○、乙○○均值青壯年，不思以合法途徑獲
    取財物，竟從事製造甲基安非他命行為，造成毒品可能泛濫
    危害社會大眾之危險，嚴重危害國人健康及社會治安，且被
    告乙○○有違反麻醉藥品管理條例、槍砲彈藥刀械管制條例
    、公共危險等科，有上開臺灣高等法院被告前案紀錄表可憑
    ，素行非佳，被告甲○○於本件犯行，雖非居於領導地位，
    惟係其介紹「大胖」與被告乙○○認識，並負責較被告文郎
    為重之工作，犯罪情節遠較被告乙○○為重，又被告被甲○
    ○犯後坦承部分犯行、被告乙○○犯後飾詞卸責，及本件製
    造甲基安非他命尚未成功等一切情狀，均量處有期徒刑5 年
    6 月，以資儆懲。
  (二)扣案如附表所示物品，均為共犯「大胖」所有，業如前述，
    ，且為供製造甲基安非他命所用之物，均依毒品危害防制條
    例第19條第1 項宣告沒收。至於在屏東縣九如鄉○○路○ 段
    67號被告甲○○住處查扣之電子磅秤2 台、海洛因2 大包、
    海洛因3 小包、甲基安非他命2 大包、甲基安非他命4 小包
    、夾鏈袋5 包等物，被告甲○○否認與本件犯行有涉（見本
    院卷第119 頁），自應由檢察官另行偵辦，自不應在本件宣
    告沒收，併此說明。
五、適用之法律─
  (一)刑事訴訟法第369 條第1 項前段、第364 條、第299 條第1
    項前段。
  (二)毒品危害防制條例第4 條第6 項、第2 項、第19條第1 項。
  (三)刑法第11條、第28條、第47條、第26條前段。
本案經檢察官姜麗儒到庭執行職務。
中    華    民    國    95    年    4     月    28    日
                  刑事第七庭    審判長法  官  莊飛宗
                                      法  官  黃憲文
                                      法  官  曾逸誠
以上正本證明與原本無異。
如不服本判決應於收受本判決後10日內向本院提出上訴書狀，其
未敘述上訴理由者，並得於提起上訴後10日內向本院補提理由書
狀（均須按他造當事人之人數附繕本）「切勿逕送上級法院」。
中    華    民    國    95    年    4     月    28    日
                                      書記官  黃富美
附錄本判決論罪科刑法條：
毒品危害防制條例第4 條第2 項、第6 項：
製造、運輸、販賣第二級毒品者，處無期徒刑或7 年以上有期徒
刑，得併科新臺幣700 萬元以下罰金。
前5項之未遂犯罰之。
附表：
┌─┬───────┬──────┬──┬────┬─────────┐
│編│ 名        稱 │   數  量   │單位│扣案地點│ 備           註  │
│號│              │            │    │        │                  │
├─┼───────┼──────┼──┼────┼─────────┤
│1 │氯麻黃      │  2,645     │公克│  倉庫  │塑膠盆總重587 公│
│  │（黃色液體）  │（驗後淨重）│    │        │  克              │
│  │              │            │    │        │為由麻黃為原料│
│  │              │            │    │        │  製成甲基安非他命│
│  │              │            │    │        │  ，製程中產生之中│
│  │              │            │    │        │  間產物。        │
├─┼───────┼──────┼──┼────┼─────────┤
│2 │含碳酸鈣及硫酸│     36.06  │公克│  倉庫  │包裝塑膠袋重3.6 │
│  │鋇成分白色粉末│（驗後淨重）│    │        │  公克起          │
│  │              │            │    │        │訴書漏載本項    │
│  │              │            │    │        │                  │
├─┼───────┼──────┼──┼────┼─────────┤
│3 │硫酸鋇        │      3     │ 瓶 │  倉庫  │                  │
├─┼───────┼──────┼──┼────┼─────────┤
│4 │醋酸鈉        │     11     │ 瓶 │  倉庫  │                  │
├─┼───────┼──────┼──┼────┼─────────┤
│5 │氫氧化鈉（原判│     12     │ 瓶 │  倉庫  │                  │
│  │決書誤載為氫「│            │    │        │                  │
│  │氣」化鈉）    │            │    │        │                  │
├─┼───────┼──────┼──┼────┼─────────┤
│6 │冰酢酸（原判決│      1     │ 瓶 │  倉庫  │                  │
│  │書誤載為冰「醋│            │    │        │                  │
│  │」酸）        │            │    │        │                  │
├─┼───────┼──────┼──┼────┼─────────┤
│7 │丙酮          │      1     │ 桶 │  倉庫  │                  │
├─┼───────┼──────┼──┼────┼─────────┤
│8 │量杯          │      3     │ 個 │  倉庫  │                  │
├─┼───────┼──────┼──┼────┼─────────┤
│9 │酸鹼試紙      │      1     │ 盒 │  倉庫  │                  │
├─┼───────┼──────┼──┼────┼─────────┤
│10│方形塑膠盒    │      7     │ 個 │  倉庫  │                  │
├─┼───────┼──────┼──┼────┼─────────┤
│11│翻棒          │      4     │ 支 │  倉庫  │                  │
├─┼───────┼──────┼──┼────┼─────────┤
│12│氯仿          │      1     │ 桶 │  倉庫  │                  │
├─┼───────┼──────┼──┼────┼─────────┤
│13│塑膠杓子      │      2     │ 個 │  倉庫  │                  │
├─┼───────┼──────┼──┼────┼─────────┤
│14│大型塑膠桶    │      2     │ 個 │  倉庫  │                  │
├─┼───────┼──────┼──┼────┼─────────┤
│15│小型塑膠桶    │      2     │ 個 │  倉庫  │                  │
├─┼───────┼──────┼──┼────┼─────────┤
│16│過濾瓶        │      1     │ 個 │  倉庫  │                  │
├─┼───────┼──────┼──┼────┼─────────┤
│17│馬達          │      1     │ 台 │  倉庫  │                  │
├─┼───────┼──────┼──┼────┼─────────┤
│18│冰箱          │      1     │ 台 │  倉庫  │                  │
├─┼───────┼──────┼──┼────┼─────────┤
│19│壓力鋼瓶      │      2     │ 只 │  倉庫  │                  │
├─┼───────┼──────┼──┼────┼─────────┤
│20│搖台          │      1     │ 台 │  倉庫  │                  │
├─┼───────┼──────┼──┼────┼─────────┤
│21│鍋子          │      1     │ 個 │  倉庫  │                  │
├─┼───────┼──────┼──┼────┼─────────┤
│22│氫氣桶        │      1     │ 桶 │  倉庫  │起訴書誤載為氧氣桶│
├─┼───────┼──────┼──┼────┼─────────┤
│23│硫酸          │      1     │ 桶 │  倉庫  │                  │
├─┼───────┼──────┼──┼────┼─────────┤
│24│過濾設備瓷漏斗│      1     │ 個 │  倉庫  │                  │
├─┼───────┼──────┼──┼────┼─────────┤
│25│活性碳粉      │      2     │ 包 │  倉庫  │                  │
├─┼───────┼──────┼──┼────┼─────────┤
│26│溫度計        │      1     │ 支 │  倉庫  │                  │
├─┼───────┼──────┼──┼────┼─────────┤
│27│濾紙          │      1     │ 盒 │  倉庫  │                  │
├─┼───────┼──────┼──┼────┼─────────┤
│28│硝酸          │      1     │ 桶 │  倉庫  │                  │
├─┼───────┼──────┼──┼────┼─────────┤
│29│塑膠管        │      4     │ 條 │  倉庫  │                  │
├─┼───────┼──────┼──┼────┼─────────┤
│30│攪拌棒        │      1     │ 支 │  工寮  │                  │
├─┼───────┼──────┼──┼────┼─────────┤
│31│氫氣瓶        │      1     │ 瓶 │  工寮  │起訴書誤載為氧氣桶│
├─┴───────┴──────┴──┴────┴─────────┤
│註：1.「倉庫」指與被告乙○○位於屏東縣九如鄉○○村○○路325 號住處相│
│      連之家旁倉庫。                                                │
│    2.「工寮」指屏東縣鹽埔鄉○○村○○路1-15號工寮。                │
└──────────────────────────────────┘


司法院資訊處製作；財團法人民間司法改革基金會備份。
